臺灣臺北地方法院民事裁定
111年度聲再字第2098號
111年度聲再字第2099號
111年度聲再字第2100號
111年度聲再字第2101號
111年度聲再字第2102號
111年度聲再字第2103號
再審聲請人  姜廣利  
上列再審聲請人因與再審相對人中華電信股份有限公司個人家庭
分公司（原名：中華電信股份有限公司臺灣北區電信分公司）間
聲請再審事件事件，對於如附表「原確定裁定案號及日期」欄所
示之確定裁定聲請再審，本院裁定如下：
    主  文
再審之聲請均駁回。
再審聲請訴訟費用均由再審聲請人負擔。 
    理  由
一、按再審之訴顯無再審理由者，法院得不經言詞辯論，逕以判
    決駁回之，民事訴訟法第502條第2項定有明文。前開規定依
    同法第507條之規定，於裁定已經確定而聲請再審者準用之
    。又所謂顯無再審理由，係指依再審原告所主張之再審理由
    ，不經調查即可認定於法律上顯無理由，而不能獲得勝訴之
    判決者而言（最高法院96年台上字第2395號判決參照）。
二、本件聲請意旨略以：再審聲請人確實具有中低收入戶證明，
    又再審聲請人請求精神補償費新臺幣800萬元，相對人並未
    有異議，依民事訴訟法第255條第1項規定，應視為同意，是
    上開聲請再審理由，難謂無勝訴之望，應不適用民事訴訟法
    第107條第1項但書規定，爰依民事訴訟法第507條準用同法
    第496條第1項第1款規定聲請再審等語。並聲明：㈠廢棄如附
    表原確定裁定案號及日期欄所示之確定裁定。㈡請求因不當
    之裁定，應給與精神補償費800萬元，及應加付法定遲延利
    息，應自民國107年3月7日終止租約之日起，至確定給付之
    日止。
三、經查：民事訴訟法第255條第1項係就原告訴之變更、追加所
    為之程序規定，況如附表「原確定裁定案號及日期」欄所示
    之確定裁定（下稱原確定裁定）均係以附表「原聲請再審事
    件」欄所示之聲請再審事件（原聲請再審事件）業經裁定駁
    回，顯無勝訴之望為由，而駁回再審聲請人訴訟救助之聲請
    ，是原確定裁定顯與民事訴訟法第255條第1項規定無關；又
    再審聲請人雖提出中低收入戶證明，主張其無資力云云，然
    原確定裁定已敘明係因聲請訴訟救助之原聲請再審事件業經
    以無理由裁定駁回，即符合民事訴訟法第107條第1項但書所
    稱「顯無勝訴之望」之要件，則原確定裁定駁回訴訟救助之
    聲請，自毋庸論究再審聲請人是否無資力乙節，是原確定裁
    定並無聲請人所指之適用法規顯有錯誤情形，再審聲請人執
    此指摘原確定裁定適用法規顯有錯誤而聲請再審，為顯無再
    審理由，應予駁回。
四、據上論結，本件再審之聲請為無理由，依民事訴訟法第507
    條、第502條、第95條、第78條，裁定如主文。
中　　華　　民　　國　　111 　年　　8 　　月　　25　　日
                  民事第七庭　審判長法　官　姜悌文 
　　　　　　　　　　　　            法　官　郭思妤 
　　　　　　　　　 　　　　  　　　 法　官　陳彥君
以上正本係照原本作成。
本裁定不得抗告。
中　　華　　民　　國　　111 　年　　8 　　月　　25　　日
                       　　　　　　書記官　吳昭誼
附表：
編號 聲請再審事件案號 原確定裁定案號及日期 原聲請再審事件案號 1 111年度聲再字第2098號 110年度救字第1527號 110年12月28日 110年度聲再字第1302號 2 111年度聲再字第2099號 110年度救字第1528號 110年12月28日 110年度聲再字第1303號 3 111年度聲再字第2100號 110年度救字第1529號 110年12月28日 110年度聲再字第1304號 4 111年度聲再字第2101號 110年度救字第1530號 110年12月28日 110年度聲再字第1305號 5 111年度聲再字第2102號 110年度救字第1531號 110年12月28日 110年度聲再字第1306號 6 111年度聲再字第2103號 110年度救字第1532號 110年12月28日 110年度聲再字第1307號